【裁判字號】    89,訴,81
【裁判日期】    890218
【裁判案由】    公共危險
【裁判全文】
臺灣臺中地方法院刑事判決                            八十九年度訴字第八一號
    公  訴  人  臺灣臺中地方法院檢察署檢察官
    被      告  甲○○
    選任辯護人  方鴻枝律師
右列被告因公共危險案件，經檢察官提起公訴（八十八年度偵字第一一六五七號），
本院判決如左：
    主      文
甲○○放火燒燬現供人使用之住宅，未遂，處有期徒刑年陸月。
    事      實
一、甲○○與乙○○原係男女朋友，於民國八十八年五月九日二十二時三十分許，在
    乙○○位於台中縣豐原市○○路二七號二樓Ｂ室住處，因乙○○提議欲與甲○○
    結束男女朋友關係，並逕自打包行李準備離去，甲○○竟心生不滿，為恐乙○○
    離去，乃基於放火燒燬乙○○上開房屋之犯意，將酒精潑灑在乙○○已整理好置
    於客廳地板上之衣物，隨即以身上之打火機點燃該衣物致起火燃燒，惟甲○○見
    衣物起火燃燒後，便心生悔意，旋與乙○○合力將火撲滅，始未燒燬該房屋而未
    遂，嗣經許山湖報警後始查悉上情。
二、案經台中縣警察局豐原分局移送台灣台中地方法院檢察署檢察官偵查起訴。
    理    由
一、訊據被告甲○○固坦承對於右揭時、地放火點燃乙○○所有衣物後，旋即將之撲
    滅之事實，惟矢口否認有何放火之故意，辯稱：伊係不小心始點燃乙○○置於地
    板上之衣物云云。經查：右揭事實，業據告訴人乙○○於偵、審中之指述綦詳，
    而被告確實在上開處所點火燃燒乙○○所有之衣物之情，亦據證人許山湖於本院
    審理時結證屬實，參以被告在以打火機點燃乙○○所有衣物前，係先以酒精潑灑
    在乙○○置於地上之衣物後，始點火燃燒衣物，且被告亦自承知悉上開房屋係現
    供人使用之住宅等情，顯見被告確有放火之故意，是被告上開所辯，顯係推諉卸
    責之詞，不足採信。事證明確，被告之犯行，應堪認定。
二、查被告甲○○放火燃燒處，係告訴人乙○○所居住之房屋，乃屬現供人使用之住
    宅；又被告將易燃之衣物集中，在潑灑酒精後即點火燃燒，則被告對引起之火勢
    如任由延燒即足以燒燬該房屋應有認識；再被告之放火行為僅燒燬乙○○住處客
    廳地板上之衣物，尚未燬損該建築物之結構，是核被告所為，係犯刑法第一百七
    十三條第三項、第一項之放火燒燬現供人使用之住宅未遂罪。又被告已著手放火
    燒燬房屋行為之實行後，因心生悔意，旋即將火及時撲滅，防止燒燬房屋之結果
    發生，為中止未遂犯，應依刑法第二十七條之規定，減輕其刑。爰審酌被告係因
    女友乙○○提議分手，感萬念俱灰，頓萌同歸於盡之念頭，而意圖以放火燒燬住
    宅，惟旋即將火撲滅，僅少部分受損，並未釀成鉅災，並審酌被告犯罪之手段、
    對被害人造成之危害程度及犯罪後之態度良好等一切情狀，量處如主文所示之刑
    。
據上論斷，應依刑事訴訟法第二百九十九條第一項前段，刑法第一百七十三條第三項
、第一項、第二十七條，判決如主文。
中      華      民      國     八十九    年      二     月     十八     日
                               臺灣臺中地方法院刑事第四庭
                                   法  官    王  世  華
右正本證明與原本無異。
如不服本判決，應於判決送達後十日內向本院提出上訴狀，上訴於臺灣高等法院臺中
分院( 須附繕本 )。
                                   書記官
中    華    民    國      八十九      年       二      月     二十一    日
附錄本案論罪科刑法條全文：
刑法第一百七十三條第一項、第三項
放火燒燬現供人使用之住宅或現有人所在之建築物、礦坑、火車、電車或其他供水、
陸、空公眾運輸之舟、車、航空機者，處無期徒刑或七年以上有期徒刑。
失火燒燬前項之物者，處一年以下有期徒刑、拘役或五百元以下罰金。
第一項之未遂犯，罰之。
預備犯第一項之罪者，處一年以下有期徒刑、拘役或三百元以下罰金。


司法院資訊處製作；財團法人民間司法改革基金會備份。
